臺灣高等法院高雄分院刑事裁定　　　　　 96年度抗字第244號
抗　告　人　甲○○
即受　刑人
　　　　　　　　　　現在臺灣屏東監獄執行中
上列抗告人因聲請減刑及定應執行刑案件，不服臺灣屏東地方法
院中華民國96年7 月16日裁定（96年度聲減字第617 號），提起
抗告，本院裁定如下：
    主  文
抗告駁回。
    理  由
一、本件抗告意旨略以：緣抗告人即受刑人甲○○因違反毒品危
    害防制條例等3 罪，經檢察官聲請減刑及定其應執行之刑，
    惟減刑後之刑定其應執行刑之刑部分遭原裁定駁回。惟該3
    罪於未經減刑前，曾經臺灣屏東地方法院以96年度聲字第
    368 號裁定，定其應執行刑為1 年10月，並經執行在案，因
    認原裁定駁回聲請部分，於法未合，爰依法提起抗告，請求
    撤銷原裁定，更為適法之裁定云云。
二、原裁定理由略以：按數罪之宣告刑，得依刑法第51條規定定
    其執行刑者，以所犯之數罪均在裁判確定前者為限，故如1
    人犯3 罪，其犯第二罪時，第一罪之裁判尚未確定，迨犯第
    三罪時，已在第一罪裁判確定之後，則第三罪對於一、二兩
    罪，均不得謂為裁判確定前所犯之數罪，因而亦即不能適用
    數罪併罰之例定其執行刑（最高法院29年抗字第62號判例意
    旨參照）。查受刑人甲○○前於民國92年5 月間至92年6 月
    19日犯連續恐嚇取財罪，經臺灣屏東地方法院以94年度易字
    第172 號判決判處有期徒刑10月，於95年11月7 日判決確定
    （以下稱甲罪，即原裁定附表編號3 之犯罪）；又於93年10
    月間至94年1 月21日犯連續施用第一級毒品罪，經臺灣屏東
    地方法院以94年度訴字第357 號判決判處有期徒刑8 月，於
    94 年8月22日判決確定（以下稱乙罪，業於95年5 月23日縮
    刑執行完畢）；又於94年8 月5 日至同年8 月26日止犯連續
    施用第一級毒品罪（以下稱丙罪，即原裁定附表編號1 之犯
    罪），於94年8 月26日犯施用第二級毒品罪（以下稱丁罪，
    即原裁定附表編號2 之犯罪），經臺灣屏東地方法院以94年
    度訴字第947 號判決分別判處有期徒刑11月、4 月，上訴後
    經本院以94年度上訴字第1821號以上訴逾期駁回上訴，而於
    95年2 月27日確定，有上開判決書3 份、臺灣高等法院被告
    前案紀錄表1 份在卷可按。查數罪併罰，應以最先確定之第
    一罪為計算之標準（最高法院96年度台非字第13號判決意旨
    參照）。受刑人犯上揭4 罪，最先確定者為乙罪，其犯甲罪
    時，固在乙罪裁判確定之前，惟其犯丙罪及丁罪時，已在乙
    罪裁判確定之後，則丙罪及丁罪對於於甲、乙2 罪均不得謂
    為裁判確定前犯數罪，即應就甲、乙2 罪及丙、丁2 罪分別
    適用數罪併罰之例，定其應執行刑，再就甲、乙2 罪及丙、
    丁2 罪分別所定之執行刑，併執行之。綜上所述，本件檢察
    官聲請就受刑人所犯甲、丙、丁3 罪減刑後之刑定其應執行
    之刑，就其中甲罪部分，不得與丙、丁2 罪定其應執行之刑
    ，應予駁回，爰僅就丙、丁2 罪定其應執行之刑等語。
三、經查，原審裁定理由尚無違誤，至抗告人所提及臺灣屏東地
    方法院96年度聲字第368 號裁定，係誤將上開甲、丙、丁3
    罪合併定應執行刑，雖經確定，然該裁定業經上開3 罪聲請
    減刑後，依中華民國九十六年罪犯減刑條例第10條第2 項規
    定，更行裁定而定應執行刑，而失其效力，原審僅就上開減
    刑後之甲、丙、丁3 罪中，合於定應執行刑之丙、丁2 罪，
    定應執行刑，於法即無不合，本件抗告，並無理由，應予駁
    回。至於抗告人所犯之上開甲、乙2 罪，甲罪仍未執行完畢
    ，且該2 罪仍合於定應執行刑之條件，仍得就該2 罪另為聲
    請定其應執行之刑，併此敘明。
四、據上論結，應依刑事訴訟法第412 條，裁定如主文。
中　　華　　民　　國　　96　　年　　8 　　月　　13　　日
                  刑事第七庭    審判長法  官   莊飛宗
                                      法  官   孫啟強
                                      法  官   邱明弘
以上正本證明與原本無異。
如不服本裁定應於送達後5 日內向本院提出抗告狀。
中　　華　　民　　國　　96　　年　　8 　　月　　13　　日
                                      書記官   黃玉珠
